【裁判字號】    94,易,1775
【裁判日期】    950530
【裁判案由】    傷害
【裁判全文】
臺灣板橋地方法院刑事判決              94年度易字第1775號
公  訴  人  臺灣板橋地方法院檢察署檢察官
被      告  甲○○
選任辯護人  周福珊律師
            賴玉梅律師
            王嘉斌律師
上列被告因傷害案件，經檢察官提起公訴（94年度偵字第9153號
），本院判決如下：
    主  文
甲○○傷害人之身體，處拘役拾日，如易科罰金，以佰元折
算壹日。
    事  實
一、甲○○為滿80歲之人（民國12年11月27日生），與乙○○係
    兄弟關係，兩人間就繼承之不動產及將祖先骨灰遷出家族墓
    等事由，素有爭執，甲○○甚覺委屈，積忿多年。其於93年
    4 月19日15時許，至臺北縣板橋市○○○街73號「北極宮」
    參加廟會活動時，見乙○○在場，竟基於傷害之犯意，以其
    所有平日所使用之柺杖，毆打乙○○，致乙○○受有頭部外
    傷合併臉部多處撕裂傷（共約6 公分，共縫約21針）之傷害
    。
二、案經乙○○告訴臺灣板橋地方法院檢察署檢察官偵查起訴。
    理  由
一、上揭事實，業據被告甲○○於檢察官偵訊中、本院準備程序
    及審理中均坦承不諱，核與告訴人乙○○於檢察官偵訊中、
    本院準備程序指訴被告傷害情節大致相符，並據證人丙○○
    即「北極宮」董事長於本院審理中證述情節相符，此外並有
    亞東紀念醫院診斷證明書乙紙在卷可稽，足徵被告自白與事
    實相符。告訴人乙○○雖迭次稱被告係用三角鐵以布包住毆
    打其云云。然查告訴人於檢察官94年4 月13日偵訊中業已陳
    稱當晚管區去醫院看其問案，問其是被何物打到，其說其已
    昏倒不知道等語。於本院95年3 月24日準備程序時更稱打其
    的時候其就昏倒，打其的東西沒有人打開，裡面是什麼東西
    其不知道等語。足徵告訴人並不知悉被告係以何物毆打其。
    告訴人於前開檢察官偵訊中雖稱：是北極宮董事長去醫院看
    其，其問他是何物打到其，他說是三角鐵，後來三角鐵在何
    處，其不知道，北極宮的人說是被告拿走云云。並聲請詰問
    證人丙○○即「北極宮」董事長，惟證人丙○○於本院審理
    中明確證稱：被告與告訴人吵架、傷害當時其沒有看到，其
    是聽人說外面有人吵架，有人流血，其才去看，才把告訴人
    送醫院就醫。當時被告還在現場，拿柺杖，沒有其他東西，
    被告周圍亦沒有發現其他用布包起來的武器。其沒有聽到告
    訴人講被告用什麼東西打他，在醫院也說不知道，其事後也
    沒有問被告是用什麼東西打告訴人，現場也沒有聽到有人講
    被告用什麼東西打告訴人等語。則依證人前開證述情節，其
    沒有看到吵架、傷害之情形，其見告訴人並將之送醫時，被
    告仍在現場，且手上係持柺杖，現場亦無以布包之武器，亦
    無告訴告訴人被告係以三角鐵以布包住毆打告訴人。足徵告
    訴人前開指訴顯屬誇大不實，尚難採信。綜上所述，本件事
    證明確，被告犯行洵堪認定，應予依法論科。
二、核被告所為，係犯刑法第277 條第1 項之普通傷害罪。被告
    係12年11月27日出生，為滿80歲之人，有個人基本資料查詢
    結果乙紙在卷可稽，爰依刑法第18條第3 項減輕其刑。爰審
    酌被告與告訴人為兄弟關係，被告係因告訴人爭奪家產及將
    祖先骨灰遷出家族墓等事由，甚受委屈，積忿多年，始以柺
    杖毆打告訴人，兼衡其犯罪之方法，告訴人所受傷害之程度
    ，及被告犯罪後坦承犯行之態度等一切情狀，量處如主文所
    示之刑，並諭知易科罰金之折算標準。
三、被告持以毆打告訴人所用之柺杖1 支，雖屬被告所用，然係
    屬被告平日所使用，作為支撐，輔助其行走之物，非屬專門
    用以傷害人之物，亦未扣案，爰不另為沒收之諭知。
據上論斷，應依刑事訴訟法第299條第1項前段，刑法第277條第
1項、第18條第3項、第41條第1項前段，罰金罰鍰提高標準條例
第1條前段、第2條，判決如主文。
本案經檢察官曾文鐘到庭執行職務。
中    華    民    國    95    年    5     月    30    日
                  刑事第十庭  審判長法  官  侯志融
                                    法  官  楊博欽
                                    法  官  張宏節
此正本與原本無異。
如不服本判決應於送達後10日內向本院提出上訴狀
                                    書記官  李崇文
中    華    民    國    95    年    5     月    30    日
附錄本案論罪科刑法條全文
刑法第277條第1項：傷害人之身體或健康者，處三年以下有期徒
刑、拘役或一仟元以下罰金。


司法院資訊處製作；財團法人民間司法改革基金會備份。
